



PROGRAMADOR FRONTEND, BACKEND, DBA,

ACERCA DE MÍ

Con más de 15 años de experiencia en el área de tecnologías de información para la empresa que he trabajado, adquirí una gran capacidad en el análisis de la información y en la gestión de equipos. He sido capaz de adaptarme a la variedad de proyectos informáticos y de comprometerme a entregar una experiencia satisfactoria para el usuario final.

Mi ruta principal se centra en continuar desarrollándome profesionalmente y evolucionar en un sector tan cambiante como el de la informática. Desde mi inicio académico siempre habitó en mí el espíritu del "eterno autodidacta" y con él cual he logrado mis objetivos diarios y sé que también el de los futuros.

CONTÁCTAME

- **8** (506) 8345-8587.
- jerryjzamorar@outlook.com.
- https://jzamorar.github.io/portafolio/.
- Esparza, Puntarenas, Costa Rica.

SOCIAL

- in https://www.linkedin.com/in/jerryzamora/
- https://twitter.com/jerryjzamora/

EXPERIENCIA

CVG ALUNASA
Esparza, Costa Rica



2006-2021

Encargado del análisis y el desarrollo de aplicaciones informáticas para la gestión de los procesos administrativos y productivos.

- Página web de CVG ALUNASA http://www.alunasa.com/.
- Desarrollos en ABAP SAP R/3 y funciones Basic Implementación de SAP R/3.
- Sistema para Evaluación de Desempeño Medición de las cualidades de los colaboradores de la organización.
- Sistema de Normalización Control de la documentación de las Normas ISO.
- Sistema Informático de Planta Registro de la producción diaria.
- Control de Contactos COVID- Registro diario del personal en contacto con personas infectadas.

2004-2006

Seguimientos y control para los proyectos de inversión de equipo de planta industrial e infraestructura.

Herramienta para el seguimiento de avances - emulador la funcionalidad Project.

1998-2003

- ✓ Formé parte del equipo de implementación de las normas ISO.
- ✓ Calibración de los equipos bajo control metrológico.
- ✓ Soporte al área de Gestión Ambiental.
- ✓ Auditor de las normas de Calidad y Ambiente.
- ✓ Soporte al control estadísticos de procesos industriales.
 - Sistema de Metrología Control de periodicidad y estado de equipo bajo calibración.
 - Merramienta de Gestión Ambiental Evaluación y criticidad de los aspectos ambientales.

FORMACIÓN ACADÉMICA

Universidad Latinoamérica de Ciencias y Tecnologías (ULACIT) - 2 años en la carrera de Ingeniería Informática. Colegio Universitario de Puntarenas (CUP) - 2 años en la carrera de Programación de Computadoras.

Instituto Nacional de Aprendizaje (INA) - Auxiliar en Contabilidad.

HABILIDADES y
CONOCMIENTO











